【裁判字號】    97,交訴,116
【裁判日期】    971126
【裁判案由】    公共危險
【裁判全文】
臺灣彰化地方法院刑事判決             97年度交訴字第116號
公  訴  人  臺灣彰化地方法院檢察署檢察官
被      告  乙○○
上列被告因公共危險案件，經檢察官提起公訴（97年度偵字第
7305號），本院依簡式審判程序判決如下：
    主  文
乙○○駕駛動力交通工具肇事，致人受傷而逃逸，處有期徒刑陸
月，如易科罰金，以新臺幣壹仟元折算壹日。緩刑參年。
    事  實
一、乙○○於民國97年7月14日下午，騎乘車牌號碼PR7—709號
    重型機車，沿彰化縣彰化市○○路由西往東方向行駛，於同
    日下午5時5分許行駛至彰化縣彰化市○○路141巷口，適有
    甲○○沿光復路141巷由南往北方向步行穿越光復路，乙○
    ○煞避不及，因而撞及甲○○，致甲○○受有左上眼瞼撕裂
    傷及左手擦傷等傷害（過失傷害部分未據告訴）。詎乙○○
    於駕駛上開動力交通工具肇事，致甲○○倒地受傷後，竟未
    報警處理及對甲○○實施救護或為其他必要之措施，而另基
    於肇事逃逸之犯意，騎乘上開機車逃離現場，嗣經路人報警
    ，而循線查悉上情。
二、案經彰化縣警察局彰化分局報告臺灣彰化地方法院檢察署檢
    察官偵查起訴。
    理  由
一、本案被告乙○○所犯係死刑、無期徒刑、最輕本刑為3年以
    上有期徒刑以外之罪，其於準備程序就前揭被訴事實為有罪
    之陳述，經受命法官告知簡式審判程序之旨，並聽取被告與
    公訴人之意見後，本院認無不得或不宜改依簡式審判程序進
    行之處，爰依刑事訴訟法第273條之1第1項、第284條之1，
    裁定本案由受命法官獨任進行簡式審判程序。
二、訊據被告乙○○對於上揭肇事逃逸之事實供認不諱，並經證
    人即被害人甲○○於警詢時證述綦詳，復有道路交通事故現
    場圖、道路交通事故調查報告表(一)、(二)、照片6張及診斷書1
    張附卷可稽。按汽車駕駛人駕駛汽車肇事致人受傷或死亡，
    應即採取救護或其他必要措施，並向警察機關報告，不得駛
    離或逃逸，道路交通管理處罰條例第62條第1項定有明文。
    又因道路交通事故之發生，常非於己之鄰親家里，時有告救
    不能情事，乃科以肇事者須即採取救護或其他必要措施，並
    應向警察機關報告之法定義務，以防因就醫延誤致生無謂傷
    亡，並俾得通知傷亡者家屬到場，以明責任，是凡肇事人於
    行車肇事致人受傷或死亡，未即採取救護或其他必要措施，
    並向警察機關報告，即駕車逃逸者，均應依該規定處罰，至
    其嗣後是否受刑事訴追及已否與被害人達成民事和解，賠償
    損失，對其應受處罰乙節，並不生影響。職是之故，汽車駕
    駛人駕駛汽車肇事，不論其責任之歸屬為何，即有義務留在
    肇事現場，採取救護或其他必要措施，並向警察機關報告，
    以維護他人之生命與其他用路人之交通安全。其立法目的，
    既係促使駕駛人於肇事致死傷後，能對被害人即時救護，報
    告警察機關，以減少死傷，是該罪之成立祇以行為人有駕駛
    動力交通工具肇事，致人死傷而逃逸之事實為已足，至行為
    人之肇事有否過失，則非所問（最高法院92年度臺上字第
    4468 號刑事判決參照）。本件被告駕駛車輛撞及行人甲○
    ○，致甲○○倒地，是被告應對被害人甲○○當場受有傷害
    已有認識，其竟未採取救護或其他必要措施，並向警察機關
    報告，即騎乘上開機車離去，其肇事逃逸已甚灼然，足徵被
    告之任意性自白與事實相符，可以採信。綜上，本件事證明
    確，被告肇事逃逸之犯行，堪以認定，應予依法論科。
三、核被告所為，係犯刑法第185條之4肇事致人傷害逃逸罪。爰
    審酌被告騎乘機車肇事致人受傷，竟未給予傷者必要之救助
    ，或迅速報警處理，反逃逸離去，陷被害人於求援無著及求
    償無門之危險，行為可訾，應予非難，惟念其犯後坦承犯行
    ，且已與被害人達成民事和解，此有卷附彰化縣彰化市調解
    委員會調解書1份可憑，犯後態度尚屬良好，暨其素行、犯
    罪動機、目的、手段、生活狀況及智識程度等一切情狀，量
    處如主文所示之刑，並諭知易科罰金之折算標準，以示懲儆
    。末查，被告曾於86年間因賭博案件，經本院以86年度易字
    第970號刑事判決判處有期徒刑4月確定，並於86年9月11日
    因易科罰金執行完畢（不構成累犯）後，5年以內未曾因故
    意犯罪受有期徒刑以上刑之宣告等情，此有臺灣高等法院被
    告前案紀錄表、臺灣彰化地方法院檢察署刑案資料查註紀錄
    表各1份在卷可稽，且已與被害人達成民事和解，有前揭調
    解筆錄附卷可考，其因一時失慮，致罹刑章，經此偵審科刑
    之教訓後，當知所警惕，信無再犯之虞，本院綜核各情，認
    所宣告之刑，以暫不執行為適當，併依刑法第74條第1項第2
    款規定，予以宣告緩刑3年，以啟自新。
據上論斷，應依刑事訴訟法第273條之1第1項、第299條第1項前
段，刑法第185條之4、第41條第1項前段、第74條第1項第2款，
判決如主文。
本案經檢察官陳茂榮到庭執行職務。
中    華    民    國    97    年    11    月    26    日
                  交通法庭            法  官  尚安雅
以上正本證明與原本無異。
如不服本判決，應於收受判決後10日內向本院提出上訴書狀，並
應敘述具體理由；其未敘述上訴理由者，應於上訴期間屆滿後20
日內向本院補提理由書（均須按他造當事人之人數附繕本「切勿
逕送上級法院」）。
告訴人或被害人對於判決如有不服具備理由請求檢察官上訴者，
其上訴期間之計算係以檢察官收受判決正本之日期為準。
中    華    民    國    97    年    12    月     1    日
                                      書記官  陳文俊
附錄本案論罪科刑法條全文：
中華民國刑法第185條之4
（肇事遺棄罪）
駕駛動力交通工具肇事，致人死傷而逃逸者，處 6 月以上 5 年
以下有期徒刑。


司法院資訊處製作；財團法人民間司法改革基金會備份。
